臺灣基隆地方法院民事裁定  
111年度小上字第7號
上  訴  人  張淑玲  
被  上訴人  合作金庫商業銀行股份有限公司

法定代理人  雷仲達  
上列當事人間請求損害賠償事件，上訴人對於民國110年9月29日
本院基隆簡易庭110年度基小字第728號小額民事判決提起上訴，
本院第二審合議庭裁定如下：
    主  文
上訴駁回。
第二審訴訟費用新臺幣（下同）1,500元由上訴人負擔。
    理  由
一、按對於小額程序第一審裁判之上訴，非以其違背法令為理由
    ，不得為之；上訴狀內應記載上訴理由，表明原判決所違背
    之法令及其具體內容、暨依訴訟資料可認為原判決有違背法
    令之具體事實，民事訴訟法第436條之24第2項、第436條之2
    5分別定有明文。又所謂判決有違背法令，乃指判決不適用
    法規或適用不當，為同法第468條所明定，此亦為小額事件
    之上訴程序所準用，此觀同法第436條之32第2項規定甚明。
    又以原判決有不適用法規或適用法規不當為上訴理由時，其
    上訴狀或理由書應有具體之指摘，並揭示該法規之條項或其
    內容，若係成文法以外之法則，應揭示該法則之旨趣，倘為
    司法院解釋，則應揭示該判解之字號或其內容；上訴狀或理
    由書如未依此項方法表明，或其表明與上開規定不合者，即
    難認為已對原審判決之違背法令有具體之指摘，其上訴自難
    認為合法。是以當事人對於小額程序第一審判決提起上訴時
    ，其上訴狀或理由書應表明該判決違背之法令條項，或有關
    解釋字號，或成文法以外之習慣或法理等及其具體內容，暨
    係依何訴訟資料可認為原判決有違背法令之具體事實。如未
    依上述方法表明，或其所表明者與上開法條規定不相合時，
    其上訴自非合法，則第二審法院應依民事訴訟法第436條之3
    2第2項準用第444條第1項本文之規定，以裁定駁回之。
二、上訴意旨略以：上訴人因108年10月份即收店，收入來自兒
    子父親每月1萬4,000多與上訴人兼差的收入，而上訴人每月
    尚應繳納房貸6,000元、兒子安親班費用7,000元、美語費7,
    000多及兩人之餐費，根本沒有多餘的錢再付款，懇請准予
    每月攤還3,000元，待疫情結束找到工作再增加還款金額，
    為此提起上訴，並聲明：㈠原判決廢棄。㈡被上訴人於第一審
    之訴駁回等語。
三、經查，上訴人前開上訴理由，並未具體指出原判決有如何違
    背法令情事，更未指明第一審判決所違反之法令條項及其具
    體內容，以及依訴訟資料可認第一審判決違背法令之具體事
    實，參諸首開說明，自不得謂已合法表明上訴理由。又上訴
    狀內未合法表明上訴理由者，上訴人應於提起上訴狀後20日
    內，提出理由書於原第二審法院，未提出者，毋庸命其補正
    ，由原第二審法院以裁定駁回之，為民事訴訟法第471條第1
    項所明定，且為小額事件之上訴程序所準用，同法第436條
    之32第2項規定足資參照。上訴人於民國110年10月21日具狀
    提起上訴後，迄今未補正合法之上訴理由書，有本院收狀、
    收文資料查詢清單可參，依民事訴訟法第436條之32第2項準
    用同法第471條第1項規定，本件上訴為不合法，並毋庸命補
    正，應予駁回。
四、末按小額事件第一審法院為訴訟費用之裁判時，應確定其費
    用額，此項規定並為小額事件之上訴程序所準用，民事訴訟
    法第436條之19第1項、第436條之32第1項分別定有明文，爰
    職權確定本件訴訟費用額如主文第2項所示。
五、依民事訴訟法第436條之32第1項、第2項、第444條第1項前
    段、第471條第1項、第436條之19第1項、第95條、第78條、
    第87條第1項，裁定如主文。
中　　華　　民　　國　　111 　年　　1 　　月　　 24   日
                  審判長法  官  黃梅淑
　　　　　　　　　  
                        法  官  陳湘琳

                        法  官  林淑鳳
以上正本係照原本作成。
本件裁定不得抗告。
中　　華　　民　　國　　111 　年　　1 　　月　　 24   日
                        書記官　陳櫻姿